# 为研发新产品购入国外技术许可是入无形资产还是直接进研发支出。

提问人：lxy7105 时间：2011-05-05 20:20:30
1 ）一企业研发一新产品，购入了国外的一项技术许可，金额上千万，该技术只能用于该新产品的研发上。新产品投产后也无须另行支付许可费。
该项采购是入无形资产然后摊销逐步进入研发支出，还是直接进入研发支出。
2 ）、购入该技术许可时，支付给国内单位，开的是国外的INVOICE（实际销售人是国外的），是否有代扣代缴营业税的风险，同时没有国内的税务发票是一个问题吗？

回答人：chenyiwei
回复 沙发 oshistone 的帖子基本赞同你的看法。因为“该技术只能用于该新产品的研发上。新产品投产后也无须另行支付许可费”，所以一次性计入研发支出，并依据无形资产准则规定的开发支出资本化／费用化标准确定能否资本化为无形资产的成本，相对而言较为恰当。